臺灣臺南地方法院刑事判決　　　　　　　　　　　　　九十三年度訴字第七九一號
　　公　訴　人　臺灣臺南地方法院檢察署檢察官
　　被　　　告　甲○○
右列被告因違反槍砲彈藥刀械管制條例案件，經檢察官提起公訴（九十三年度營偵字
第五七○號）及移
之陳述，本院裁定由受命法官獨任進行簡式審判程序，判決如左：
    主  文
甲○○連續未經許可，持有可發射子彈具有殺傷力之改造手槍，處有期徒刑貳年，併
科罰金新臺幣貳拾萬元，罰金部分如易服勞役，以罰金總額與陸個月之日數比例折算
。扣案如附表所示之槍彈均沒收。
    事  實
一、甲○○明知未經許可，不得持有具有殺傷力之手槍及子彈，竟仍基於持有手槍及
    子彈之概括犯意，於民國八十五年底某日，在其位於臺南縣東山鄉○○村○○路
    十二號住處，收受已死亡之李政洲所交付如附表編號一所示可發射子彈具有殺傷
    力之改造手槍一枝及土造子彈五顆，即未經許可持有之，因甲○○另案遭通緝，
    於九十三年五月五日十八時四十五分許，在臺南縣新營市○○路一四三之三號「
    魔力歡樂世界遊藝場」為警查獲，並當場在其隨身攜帶之手提袋內起出上開槍彈
    ；甲○○復於九十三年四月十四日十時許前之不詳時間及地點，以不詳方式取得
    如附表編號二所示之可發射子彈具有殺傷力之改造手槍一枝及改造子彈三顆，而
    連續未經許可持有槍彈，為警於九十三年四月十四日十時許，在臺南縣東山鄉○
    ○村○○○街附近，甲○○所駕駛之車牌號碼九四五一－ＧＬ自用小客車上查獲
    上開槍彈。
二、案經臺南縣警察局報請臺灣臺南地方法院檢察署檢察官偵查起訴暨臺南縣警察局
    白河分局報請同署檢察官移送本院併案審理。
    理  由
一、右揭犯罪事實，業據被告甲○○於本院審理中供承不諱，核與證人陳雪英、卯順
    元於警詢中證述情節相符，並有如附表所示之改造槍彈扣案可資佐證，又扣案之
    槍彈，經送請內政部警政署刑事警察局鑑驗結果認為：(一)送鑑貝瑞塔手槍一枝（
    槍枝管制編號：0000000000號），認係由仿ＢＥＲＥＴＴＡ廠型半
    自動手槍製造之玩具手槍換裝金屬槍管而成之改造手槍，機械性能良好，可擊發
    同案送鑑土造子彈，認具殺傷力、送鑑子彈五顆，認均係土造子彈，均具直徑約
    ８ｍｍ之土造金屬彈頭，採樣二顆試射，均可擊發，認具殺傷力；(二)送鑑改造手
    槍一枝（槍枝管制編號：0000000000號），認係由仿ＦＮ廠半自動手
    槍製造之金屬玩具手槍，換裝土造金屬槍管改造而成之改造手槍，機械性能良好
    ，可擊發適用之子彈，認具殺傷力、送鑑改造子彈三顆，認均係土造子彈，均具
    直徑約７．７ｍｍ之土造金屬彈頭，採樣一顆試射，可擊發，認具殺傷力，有該
    局分別於九十三年五月二十六日、同年四月二十八日出具之槍彈鑑定書二份在卷
    可稽，堪認被告持有如附表所示之槍彈確屬槍砲彈藥刀械管制條例所管制之具殺
    傷力槍彈。本件事證明確，被告犯行洵堪認定，自應依法論科。
二、核被告所為係犯槍砲彈藥刀械管制條例第十一條第四項之未經許可持有具殺傷力
    之槍砲罪及同條例第十二條第四項之未經許可持有子彈罪。被告以一持有行為，
    同時分別持有如附表所示之手槍及子彈，觸犯構成要件相異之罪名，為想像競合
    犯，應依刑法第五十五條前段之規定，從一重之槍砲彈藥刀械管制條例第十一條
    第四項之未經許可持有具殺傷力之槍砲罪處斷。其先後二次違反槍砲彈藥刀械管
    制條例犯行，時間緊接，犯罪構成要件相同，顯均係基於概括之犯意反覆為之，
    應依連續犯之規定論以槍砲彈藥刀械管制條例第十一條第四項之未經許可持有具
    殺傷力之槍砲罪一罪，並加重其刑。移送併辦部分雖未經起訴，惟與起訴部分有
    連續犯裁判上一罪關係，本院自得併予審理，附此敘明。爰審酌被告於目前社會
    治安因槍枝氾濫而日益惡化之際，猶非法持有槍彈，嚴重威脅社會治安，及被告
    於本院審理時及時悔誤坦承犯行等一切情狀，量處如主文所示之刑，罰金部分並
    諭知易服勞役之折算標準，以資懲儆。扣案如附表編號一、二所示之改造手槍二
    枝及送鑑時未經試射之子彈五顆，均為違禁物，應依刑法第三十八條第一項第一
    款規定宣告沒收。另內政部警政署刑事警察局於鑑定時試射之子彈共計三顆（見
    前開鑑驗通知書），已不具殺傷力，非屬違禁物，爰不另為沒收之諭知。
據上論斷，應依刑事訴訟法第二百七十三條之一第一項、第二百九十九條第一項前段
，槍砲彈藥刀械管制條例第十一條第四項、第十二條第四項，刑法第十一條前段、第
五十五條、第五十六條、第四十二條第三項、第三十八條第一項第一款，罰金罰鍰提
高標準條例第二條，判決如主文。
本案經檢察官乙○○到庭執行職務。
中      華      民      國    九十三    年      九      月    二十一    日
                              臺灣臺南地方法院刑事第二庭
                                  法  官  孫淑玉
右正本證明與原本無異。
如不服本判決應於送達後十日內向本院提出上訴狀（應附繕本）。
      書記官  王元宏
中      華      民      國    九十三    年      九      月    二十二    日
附表：
  ┌──┬─────────────┬───┬─────────────┐
  │編號│扣   押   物   品   名  稱│數  量│備                      考│
  ├──┼─────────────┼───┼─────────────┤
  │    │改造貝瑞塔手槍            │一枝  │槍枝管制編號：一一○二○四│
  │一  │                          │      │八三三五號。              │
  │    ├─────────────┼───┼─────────────┤
  │    │子彈                      │三顆  │原扣押五顆，鑑定試射二顆。│
  ├──┼─────────────┼───┼─────────────┤
  │    │改造手槍                  │一枝  │槍枝管制編號：一一○二○四│
  │二  │                          │      │八三○七號。              │
  │    ├─────────────┼───┼─────────────┤
  │    │子彈                      │二顆  │原扣押三顆，鑑定試射一顆。│
  └──┴─────────────┴───┴─────────────┘
附錄本案論罪科刑法條：
槍砲彈藥刀械管制條例第十一條第四項
未經許可，持有、寄藏或意圖販賣而陳列第一項所列槍砲者，處一年以上七年以下有
期徒刑，併科新臺幣七百萬元以下罰金。
槍砲彈藥刀械管制條例第十二條第四項
未經許可，持有、寄藏或意圖販賣而陳列子彈者，處五年以下有期徒刑，併科新台幣
三百萬元以下罰金。
